臺灣基隆地方法院民事裁定  
109年度亡字第26號
聲  請  人  蔣月虹  

上列聲請人聲請宣告歐陽奕峰死亡事件，本院裁定如下：
　　主　　文
歐陽奕峰（男，民國00年0月0日生，最後設籍處所：基隆市○○區
○○路00號1樓）於民國一百零九年六月四日下午十二時死亡。
聲請程序費用由歐陽奕峰之遺產負擔。
    事實及理由
一、聲請意旨略以：聲請人之子即失蹤人歐陽奕峰於民國102年6
    月4日因不明原因致行蹤不明，迄今生死不明已逾7年，爰依
    法提起本件聲請，求為宣告失蹤人歐陽奕峰死亡等語。
二、按失蹤人失蹤滿7年後，法院得因利害關係人或檢察官之聲
    請，為死亡之宣告，民法第8條第1項定有明文。又法院准許
    宣告死亡之聲請，應公示催告，家事事件法第156條第1項復
    有明定。而此公示催告應公告之，並應揭示於法院公告處、
    資訊網路及其他適當處所之日；法院認為必要時，並得命登
    載於公報或新聞紙，或用其他方法公告之；其報明期間，自
    前項揭示之日起，應有6個月以上，此觀之家事事件法第156
    條第3項準用同法第130條第4、5項規定即明。查失蹤人歐陽
    奕峰自102年6月4日因不明原因失蹤，迄今行方不明已逾7年
    等情，業據聲請人提出戶籍謄本、受（處）理失蹤人口案件
    登記表等件為證，且失蹤人迄今尚未尋獲，亦有臺中市政府
    警察局第一分局109年8月4日中市警一分防字第1090058121
    號函暨函附失蹤人口系統--資料報表、受（處）理失蹤人口
    案件登記表在卷可參。又失蹤人於102年6月4日後查無出入
    境紀錄、全民健康保險及勞工保險投保資料等情，亦有失蹤
    人入出境、健保資訊連結作業、勞保局被保險人投保資料查
    詢附卷可稽，足見聲請人主張失蹤人歐陽奕峰失蹤已逾法定
    期間等情，應堪信為真實，故聲請人聲請對失蹤人歐陽奕峰
    為死亡之宣告，核與前開條文尚無不合，應予准許。又本院
    已定7個月期間對失蹤人歐陽奕峰為宣告死亡之公示催告，
    並於109年8月27日將該公示催告揭示於本院牌示處並登載於
    司法院網站在案及命聲請人登載於新聞紙，有本院公告及聲
    請人提出之109年9月8日臺灣導報在卷可稽，現申報期間屆
    滿7個月，未據失蹤人陳報其生存或知失蹤人生死者陳報其
    所知，亦經本院依職權查明無訛，本院自應依法宣告失蹤人
    死亡。
三、次按宣告死亡之裁定應確定死亡之時，家事事件法第159條
    定有明文。而受死亡宣告者，以判決內所確定死亡之時，推
    定其為死亡；前項死亡之時，應為前條各項所定期間最後日
    終止之時。但有反證者，不在此限，民法第9條亦有明定。
    查失蹤人歐陽奕峰係於102年6月4日失蹤，計至109年6月4日
    止失蹤屆滿7年，故應推定該日下午12時為其死亡之時，爰
    依法宣告歐陽奕峰於109年6月4日下午12時死亡。
四、依家事事件法第154條第3項、第159條第1項，裁定如主文。
中　　華　　民　　國　　110 　年　　4 　　月　　14　　日
                   家事法庭法  官　王美婷  
以上正本係照原本作成。
如對本裁定抗告須於裁定送達後10日內向本院提出抗告狀。
中　　華　　民　　國　　110 　年　　4 　　月　　14　　日
                           書記官　施鴻均